臺灣高等法院臺中分院刑事判決
110年度上訴字第836號
上  訴  人  
即  被  告  賴燦田



選任辯護人  何湘茹律師
上列上訴人因違反毒品危害防制條例案件，不服臺灣南投地方法
院109年度訴字第166號中華民國110年2月23日第一審判決（起訴
案號：臺灣南投地方檢察署109年度偵字第3792、3805號；移送
併辦案號：同署109年度偵字第4437號），提起上訴，本院判決
如下：
    主  文
上訴駁回。
    事  實
一、賴燦田明知海洛因係毒品危害防制條例第2 條第2 項第1 款
    所定之第一級毒品，不得非法持有、販賣，竟基於販賣第一
    級毒品海洛因以營利之犯意，分別於附表編號1 至10所示時
    間、地點，以附表編號1 至10所示方式，販賣第一級毒品海
    洛因予林○萍2 次、陳○忠1 次、何○達4 次、余○烈3 次。嗣
    員警於民國109 年8 月12日16時56分許，持臺灣南投地方法
    院（下稱南投地院）核發之搜索票前往賴燦田位於南投縣○○
    市○○街000 巷0 號住處執行搜索，扣得如附表編號7所示販
    賣所剩餘之第一級毒品海洛因1 包（驗餘淨重1.4718公克）
    ，以及供如附表編號8 所示販賣第一級毒品所用之iPhone11
    行動電話1 支（含門號0000000000號之SIM 卡1 張），而查
    獲上情。
二、案經南投縣政府警察局南投分局報告臺灣南投地方檢察署檢
    察官偵查起訴。
    理  由
壹、程序部分
一、檢察官、上訴人即被告賴燦田（下稱被告）及辯護人於本院
    進行準備程序時，對於本案下述具傳聞性質之證據資料，均
    同意具有證據能力，本院審酌上開供述證據作成時之情況，
    證據之取得過程，無不當取供及證明力明顯過低之瑕疵，且
    與待證事實具有關連性，足認為得為本案之證據，依刑事訴
    訟法第159條之5第1項之規定，有證據能力；且本案所引用
    之非供述證據，亦屬合法取得，本院審酌該等證據作成及取
    得之程序均無違法之處，依法均可作為認定犯罪事實之證據
    。
貳、認定犯罪事實所憑之證據及理由
一、上揭犯罪事實，業據被告於偵查、原審及本院審理時均坦白
    承認，核與證人即購毒者林○萍、陳○忠、何○達、余○烈於警
    詢及偵訊中證述大致相符（見投投警偵0000000000卷第53至
    60、76至83、94至101 、125 至136 頁；偵3792卷二第47至
    51、113 至114 、186 至189 、357 至359 頁），並有被告
    與證人余○烈之通訊監察譯文、車牌號碼0000-00 號自用小
    客車、000-0000號普通重型機車、000-0000號普通重型機車
    、000-000普通重型機車車輛詳細資料報表共4份、證人何○
    達持有行動電話門號0000000000之通話紀錄照片共10張、證
    人何○達手機翻拍照片共6張、證人余○烈持用之門號0000000
    000號行動電話通聯調閱查詢單1份、南投地院核發之109年
    聲搜字第359號搜索票、南投縣政府警察局南投分局搜索扣
    押筆錄、扣押物品目錄表、扣押物品收據各1份、衛生福利
    部草屯療養院109年8月13日草療鑑字第1090800181號鑑驗書
    1份、南投地院核發之109年聲監字第93號通訊監察書暨電話
    附表1份、109年聲監續字第186號通訊監察書暨電話附表1份
    、109年聲監續字第217號通訊監察書暨電話附表1份、被告
    與證人陳○忠之通訊監察譯文1份、被告持用之門號00000000
    00號行動電話通聯調閱查詢單1份、數位證物勘查採證同意
    書、自願同意受採證證物一覽表各1份、被告通聯紀錄表1份
    、被告販賣毒品蒐證影像照片共194張（見投投警偵0000000
    000卷第20至21、22至52、65至66、67至75、88、89至93、1
    05、106至118、119至121、122至124、137、143至152、158
    至163、171、172至182、183至184、186至187、189至190頁
    ；偵3792卷一第105、177、201至203頁；偵3792卷二第162
    至167頁；原審卷第89、97、99頁）在卷可參，復有扣案之
    第一級毒品海洛因1包（驗餘淨重1.4718公克）及iPhone11
    行動電話1支（含門號0000000000號SIM卡1張）可證，足認
    被告之任意性自白均與事實相符，堪以採信。
二、按販賣毒品罪，係以行為人主觀上有營利之意圖，客觀上將
    毒品價售或有償讓與他人為其構成要件，若行為人主觀上並
    無營利之意圖，即與販賣毒品罪之構成要件不相符合。而販
    賣毒品係違法行為，非可公然為之，亦無公定價格，且容易
    分裝、增減份量，而買賣之價格，可能隨時依交易雙方關係
    之深淺、購毒者之資力、需求量及對行情之認知、毒品來源
    是否充裕、查緝是否嚴謹、風險大小等情形，而異其標準，
    非可一概而論，從而販賣之利得，除販賣之價量俱臻明確外
    ，委難察得實情，然販賣者從價差或量差中牟利之方式雖異
    ，其意圖營利之販賣行為則無二致。本案被告販賣海洛因與
    證人林○萍、陳○忠、何○達及余○烈，其價金分別為新臺幣(
    下同)1,000 至6,000 元，被告並於警詢中自承迄今販賣海
    洛因共獲利2 萬4,000 元（見投投警偵0000000000卷第18頁
    ），足見被告販賣第一級毒品海洛因與證人林○萍2 次、陳○
    忠1 次、何○達4 次、余○烈3 次，均具有營利之意圖，亦堪
    認定。
三、從而，本案事證明確，被告犯行均可以認定，應予依法論科
    。
參、論罪之理由
一、行為後法律有變更者，適用行為時之法律，但行為後之法律
    有利於行為人者，適用最有利於行為人之法律，刑法第2條
    第1項定有明文。本案被告行為後，毒品危害防制條例第4條
    、第17條，業於109年1月15日經總統以華總一義字第109000
    04091號令修正公布，並自同年7月15日起生效施行。茲就與
    本案有關者比較如下：
  ㈠修正前之毒品危害防制條例第4條第1項規定：「製造、運輸
    、販賣第一級毒品者，處死刑或無期徒刑；處無期徒刑者，
    得併科新臺幣2千萬元以下罰金。」修正後則規定：「製造
    、運輸、販賣第一級毒品者，處死刑或無期徒刑；處無期徒
    刑者，得併科新臺幣3千萬元以下罰金。」經比較修正前、
    後之規定，新法提高販賣第一級毒品得併科罰金金額之上限
    ，顯然未較有利於被告，自以修正前之毒品危害防制條例第
    4條第1項對被告較為有利。
  ㈡修正前毒品危害防制條例第17條第2項規定：「犯第4條至第8
    條之罪於偵查及審判中均自白者，減輕其刑。」修正後則規
    定：「犯第4條至第8條之罪於偵查及歷次審判中均自白者，
    減輕其刑。」經比較修正前、後之規定，修正後須於「歷次
    」審判中均自白犯罪始得依該條規定減輕其刑，自以修正前
    規定較有利被告。
  ㈢綜上所述，毒品危害防制條例第4條第1項、第17條第2項修正
    後規定，並未有利於被告，本案自應依前揭規定，適用行為
    時即修正前毒品危害防制條例第4條第1項、第17條第2項之
    規定。
二、核被告如附表各編號所為，均係犯修正前毒品危害防制條例
    第4條第1項販賣第一級毒品罪。被告於販賣前持有海洛因之
    低度行為，為其各次販賣之高度行為所吸收，均不另論罪。
三、被告就如附表編號1 至10所示之販賣第一級毒品犯行，均犯
    意各別，行為互殊，應分論併罰。
四、被告於101 年間因違反毒品危害防制條例案件，經南投地院
    以101 年度訴字第352 號判決判處有期徒刑9 月確定（下稱
    甲案）；於101 年間因違反毒品危害防制條例案件，經南投
    地院以101 年度訴字第562 號判決判處有期徒刑10月確定（
    下稱第①案）；於102 年間因違反毒品危害防制條例案件，
    經臺灣雲林地方法院（下稱雲林地院）以102 年度訴字第24
    5 號判決判處有期徒刑7 月、1 年4 月確定（下稱第②案）
    ；於102 年間因違反槍砲彈藥刀械管制條例案件，經雲林地
    院以102 年度訴字第313 號判決判處有期徒刑3年4 月，併
    科罰金5 萬元確定（下稱第③案），上開①至③案合併定應執
    行有期徒刑5 年2 月確定（下稱乙案），甲乙兩案接續執行
    ，於107 年2 月7 日縮短刑期假釋出監並付保護管束，於10
    7 年9 月24日保護管束期滿，假釋未經撤銷，視為執行完畢
    等情，有臺灣高等法院被告前案紀錄表在卷可佐，被告於徒
    刑執行完畢後，5 年以內故意再犯本案有期徒刑以上之罪，
    均為累犯。參酌司法院釋字第775 號解釋意旨，被告依累犯
    加重其最低本刑後，並無致生其所受之刑罰超越其所應負擔
    之罪責而有使其人身自由遭受過苛之侵害，爰依刑法第47條
    第1 項規定，除死刑與無期徒刑不得加重外，均予加重其刑
    。
五、按犯毒品危害防制條例第4 條至第8 條之罪於偵查及審判中
    均自白者，減輕其刑，修正前毒品危害防制條例第17條第2 
    項定有明文。查被告於偵查、原審及本院審理中均坦承如附
    表編號1 至10所示之販賣第一級毒品犯行，該10次犯行均應
    依修正前毒品危害防制條例第17條第2 項規定，減輕其刑，
    並依法先加（死刑、無期徒刑不得加重）後減之。
六、按犯第4 條至第8 條、第10條或第11條之罪，供出毒品來源
    ，因而查獲其他正犯或共犯者，減輕或免除其刑，毒品危害
    防制條例第17條第1 項定有明文。所稱「供出毒品來源，因
    而查獲其他正犯或共犯」，係指被告供出毒品來源之有關資
    料，諸如前手之姓名、年籍、住居所、或其他足資辨別之特
    徵等，使調查或偵查犯罪之公務員因而對之發動調查或偵查
    並查獲者，亦即被告之「供出毒品來源」，與調查或偵查犯
    罪之公務員對之發動調查或偵查並進而查獲之間，論理上須
    具有先後且相當之因果關係。查被告於警詢時供稱：我都是
    向綽號「方先生」之成年男子購買海洛因，但「方先生」說
    日後我若需要交易毒品，就找綽號「高雄妹仔」、「高雄保
    弟」2 人等語（見投投警偵0000000000號卷第16至17頁），
    並提供其3 人之Facetime帳號予員警調查，然被告並未提供
    真實年籍資料、使用之車牌號碼、電話號碼等資料，致員警
    無法續行追查，未因被告之供述查獲其所販賣之海洛因來源
    等情，有南投縣政府警察局南投分局109年11月19日投投警
    偵字第1090025513號函1 份（見原審卷第171 頁）附卷可參
    ；另被告於本院審理期間再陳稱其願供出毒品來源，然經檢
    警偵查結果均未因被告之供述而查獲其販賣之海洛因來源一
    節，亦有臺灣臺中地方檢察署110年7月26日中檢謀麗110他4
    400字第1109070355號函、臺中市政府警察局烏日分局110年
    7月27日、同年8月12日中市警烏分偵字第1100041938、1100
    044963號函及所附員警職務報告、南投縣政府警察局南投分
    局110年8月1日投投警偵字第1100015738號函、臺灣南投地
    方檢察署110年11月2日投檢云勇110他915字第1109021417號
    函在卷可查（見本院卷第177、229至231、313、327至329、
    387頁）；是本案並未因被告供出毒品來源而查獲其他正犯
    或共犯，自無從依毒品危害防制條例第17條第1 項規定減輕
    其刑。辯護人雖請求本院等待臺灣南投地方檢察署檢察官之
    偵查結果，再行審結。然本案未因被告之供述而查獲其之海
    洛因來源，事證已明，並無不能辯結之事由，是辯護人此部
    分聲請應屬無必要，併予敘明。
七、刑法第59條規定犯罪之情狀顯可憫恕者，得酌量減輕其刑，
    其所謂「犯罪之情狀」，與同法第57條規定科刑時應審酌之
    一切情狀，並非有截然不同之領域，於裁判上酌減其刑時，
    應就犯罪一切情狀（包括第57條所列舉之10款事項），予以
    全盤考量，審酌其犯罪有無可憫恕之事由（即有無特殊之原
    因與環境，在客觀上足以引起一般同情，以及宣告法定低度
    刑，是否猶嫌過重等等），以為判斷。而修正前毒品危害防
    制條例第4 條第1 項之法定刑為死刑、無期徒刑；處無期徒
    刑者，得併科2,000 萬元以下罰金，其法定最低刑度為無期
    徒刑，刑度不可謂之不重。然同為販賣毒品者，其原因動機
    不一，犯罪情節未必盡同，有為國際間大盤毒梟販賣鉅量者
    ，亦有為一般中、小盤毒販少量販賣之分，其販賣行為所造
    成危害社會之程度自屬有異，法律科處此類犯罪，所設之法
    定最低本刑卻同為「死刑、無期徒刑」，不可謂不重。我國
    刑法係採教育刑主義，於此情形，倘依其情狀茍予長期教育
    改造，即足以懲儆，並可達防衛社會之目的者，自非不可依
    客觀之犯行與主觀之惡性二者加以考量其情狀，是否顯有可
    憫恕之處，如認科以最低度刑仍嫌過重者，即有斟酌適用刑
    法第59條之規定酌量減輕其刑，期使個案裁判之量刑，能臻
    於至當，符合比例原則。本案被告雖依前開偵審中自白減輕
    其刑後，各次犯行之法定刑度為15年以上20年以下有期徒刑
    ，參酌其販賣第一級毒品海洛因10次，販賣對象為證人林○
    萍、陳○忠、何○達、余○烈4 人，販賣之金額為1,000 元至6
    ,000 元不等，其販賣對象非眾，所販賣之金額非鉅，其犯
    行所生危害有限，犯罪情節尚非重大，若不論販賣之對象、
    次數多寡，概依上開法定刑論處，尚屬過苛，在客觀上足以
    引起社會一般之同情，顯不符比例原則及公平原則而屬過重
    ，客觀不無可憫，爰依刑法第59條規定均減輕其刑，並與上
    述累犯加重、偵審中自白部分依法先加重後遞減輕之。
八、檢察官就被告持有本案第一級毒品海洛因1 包部分移送併案
    （109 年度偵字第4437號），與原起訴書所載被告為販賣而
    持有第一級毒品海洛因1 包部分，為同一犯罪事實，屬事實
    上同一案件，應予併案審理。
肆、維持原判決之理由：
一、按量刑輕重係屬事實審法院得依職權自由裁量之事項，茍已
    斟酌刑法第57條各款所列情狀而未逾法定刑度，即不得遽指
    為違法，且在同一犯罪事實與情節，如別無其他加重或減輕
    之原因，下級審量定之刑，亦無過重或失輕之不當情形，則
    上級審法院對下級審法院之職權行使，原則上應予尊重（最
    高法院72年台上字第6696號、75年台上字第7033號及85年度
    台上字第2446號判決意旨參照)。本案原審以被告上開犯行
    罪證明確，審酌被告明知海洛因係法令禁止販賣且為戕害他
    人身心之毒品，竟無視國家杜絕毒品犯罪之禁令，為貪圖不
    法利益，鋌而走險販賣海洛因，使施用者耽溺毒害，造成生
    理成癮性及心理依賴性，戕害他人身心健康，危害社會治安
    及善良風氣，並參酌其販賣海洛因之對象、次數、金額，暨
    其自述國小畢業之智識程度，從事砍伐○○、○○之工作，經濟
    勉持之生活狀況等一切情狀，分別量處如附表論罪科刑欄所
    示之刑，並定其應執行有期徒刑9年，另說明沒收之情形（
    詳如後述）。足認原判決已就被告所犯本案之一切情狀，以
    被告責任為基礎，於法定刑度內量刑，妥為斟酌，尚無違反
    公平、比例原則，或有何濫用裁量權情事。且原判決就被告
    所犯販賣第一級毒品罪之法定刑為死刑或無期徒刑，原審經
    適用毒品危害防制條例第17條第2項、刑法第59條等規定減
    輕或遞減輕其刑後，分別量處如附表論罪科刑欄所示之刑，
    均屬低度量刑；至被告本件犯行並不符合毒品危害防制條例
    第17條第1項減輕其刑規定乙節，前已敘明，復查無其他法
    定減輕其刑之事由，被告上訴指原審判決量刑過重云云，要
    難認有據。
二、至被告上訴指摘原判決所定之應執行刑過重等語。惟原判決
　　就被告如附表所示各罪，所處有期徒刑7年10月（2罪）、7
    年7月（6罪）、7年8月(2罪)，依刑法第51條第5款規定，在
    有期徒刑7年7月以上，合併刑期有期徒刑76年6月（但不得
    逾30年）以下定其刑期，僅定其應執行刑為有期徒刑9年，
    核屬相當低度之執行刑，上訴意旨仍指摘原審量定應執行刑
    過重云云，亦屬無據，均併予敘明。
三、綜上所述，被告上訴猶執前詞，指摘原判決不當，均無理由
    ，應予駁回。
伍、關於沒收部分之說明：
一、按以營利為目的販入毒品，經多次販賣後，持有剩餘毒品被
    查獲，其各次販賣毒品行為，固應併合處罰。惟該持有剩餘
    毒品之低度行為，應僅為最後一次販賣毒品之高度行為所吸
    收，不另論罪。故就該查獲之剩餘毒品，祇能於最後一次之
    販賣毒品罪宣告沒收銷燬，不得於各次販賣毒品罪均宣告沒
    收銷燬。扣案之白色粉末1 包，經送驗後檢出海洛因成分（
    驗餘淨重為1.4718公克），有衛生福利部草屯療養院109年8
    月13日草療鑑字第1090800181號鑑驗書1 份（見原審卷第99
    頁）在卷可參，係查獲之第一級毒品，且為被告本案販賣第
    一級毒品所剩餘，已據被告供述在卷（見原審卷第245 頁）
    ，爰依毒品危害防制條例第18條第1 項前段規定，於被告所
    犯如附表編號7 販賣第一級毒品罪項下，宣告沒收銷燬之。
    至用以裝存上開毒品之包裝袋，因與其內之毒品顯難析離，
    自應併予沒收銷燬之。又鑑驗耗用之部分因已滅失，故不另
    為沒收銷燬之諭知，併予敘明。
二、扣案之iPhone11行動電話1 支（含門號0000000000號SIM卡1
     張），係被告所有，供其如附表編號8 販賣第一級毒品所
    用之物，業據其供承在卷（見投投警偵0000000000卷第13至
    14頁），並有前揭通訊監察書及通訊監察譯文在卷可憑，爰
    依毒品危害防制條例第19條第1項規定，於被告如附表編號8
     所示販賣第一級毒品罪項下宣告沒收。
三、按犯罪所得，屬於犯罪行為人者，沒收之。前二項之沒收，
    於全部或一部不能沒收或不宜執行沒收時，追徵其價額，刑
    法第38條之1 第1 項前段、第3 項分別定有明文。未扣案如
    附表編號1 至10所示之各次價金，為被告本案販賣第一級毒
    品之全部犯罪所得，業據被告供述在卷，應依刑法第38條之
    1 第1 項前段、第3 項規定，分別就各該次販賣毒品所得部
    分，於各次犯行項下宣告沒收，並於全部或一部不能沒收或
    不宜執行沒收時，追徵其價額。
據上論斷，應依刑事訴訟法第368條，判決如主文。
本案經檢察官黃淑美提起公訴，檢察官周穎宏到庭執行職務。
中　　華　　民　　國　　110 　年　　12　　月　　7 　　日
            刑事第三庭    審判長法　官  楊  真  明      
　　　　　　　　　　　　　　    法　官  邱  顯  祥      
　　　　　　　　　　　　　　　  法　官  李  明  鴻      
以上正本證明與原本無異。                                
如不服本判決應於收受送達後二十日內向本院提出上訴書狀，其
未敘述上訴之理由者，並得於提起上訴後二十日內向本院補提理
由書（均須按他造當事人之人數附繕本）「切勿逕送上級法院」
。因疫情而遲誤不變期間，得向法院聲請回復原狀。          
　　　　　　　　　　　　 　　　 書記官  陳  慈  傳      
　　　　　　　　　　　　　　　　
中　　華　　民　　國　　110 　年　　12　　月　　7 　　日
附錄論罪科刑法條全文：
修正前之毒品危害防制條例第4條
製造、運輸、販賣第一級毒品者，處死刑或無期徒刑；處無期徒
刑者，得併科新臺幣二千萬元以下罰金。
製造、運輸、販賣第二級毒品者，處無期徒刑或七年以上有期徒
刑，得併科新臺幣一千萬元以下罰金。
製造、運輸、販賣第三級毒品者，處七年以上有期徒刑，得併科
新臺幣七百萬元以下罰金。
製造、運輸、販賣第四級毒品者，處五年以上十二年以下有期徒
刑，得併科新臺幣三百萬元以下罰金。
製造、運輸、販賣專供製造或施用毒品之器具者，處一年以上七
年以下有期徒刑，得併科新臺幣一百萬元以下罰金。
前五項之未遂犯罰之。

【附表】
編號 販賣對象 販賣時間 交易地點 交易方式 論罪科刑  1 林○萍 民國109 年6 月2 日14時5 分至14時17分許 賴燦田位於南投縣○○市○○街000 巷0號住處 林○萍駕駛車牌號碼0000-00 號自用小客車前往左列地點，由賴燦田交付第一級毒品海洛因1 包予林○萍，林○萍交付價金新臺幣（下同）6,000 元予賴燦田。 賴燦田販賣第一級毒品，累犯，處有期徒刑柒年拾月。未扣案之犯罪所得新臺幣陸仟元沒收，於全部或一部不能沒收或不宜執行沒收時，追徵其價額。  2 林○萍 109 年6 月6 日12時16分至12時28分許 賴燦田位於南投縣○○市○○街000 巷0號住處 林○萍騎乘車牌號碼000-0000號普通重型機車前往左列地點，由賴燦田交付第一級毒品海洛因1 包予林○萍，林○萍交付價金6,000 元予賴燦田。 賴燦田販賣第一級毒品，累犯，處有期徒刑柒年拾月。未扣案之犯罪所得新臺幣陸仟元沒收，於全部或一部不能沒收或不宜執行沒收時，追徵其價額。  3 陳○忠 109 年6 月2 日5 時50分至5 時51分許 賴燦田位於南投縣○○市○○街000 巷0號住處 陳○忠騎乘車牌號碼000-0000號普通重型機車前往左列地點，由賴燦田交付第一級毒品海洛因1包予陳○忠，陳○忠交付價金1,000 元予賴燦田。 賴燦田販賣第一級毒品，累犯，處有期徒刑柒年柒月。未扣案之犯罪所得新臺幣壹仟元沒收，於全部或一部不能沒收或不宜執行沒收時，追徵其價額。  4 何○達 109 年6 月2 日8 時17分許 賴燦田位於南投縣○○市○○街000 巷0號住處前 何○達騎乘車牌號碼000-000 號普通重型機車前往左列地點，由賴燦田交付第一級毒品海洛因1包予何○達，何○達交付價金1,000 元予賴燦田。 賴燦田販賣第一級毒品，累犯，處有期徒刑柒年柒月。未扣案之犯罪所得新臺幣壹仟元沒收，於全部或一部不能沒收或不宜執行沒收時，追徵其價額。  5 何○達 109 年6 月12日15時28分至29分許 賴燦田位於南投縣○○市○○街000 巷0號住處 何○達騎乘車牌號碼000-000 號普通重型機車前往左列地點，由賴燦田交付第一級毒品海洛因1包予何○達，何○達交付價金3,000 元予賴燦田。 賴燦田販賣第一級毒品，累犯，處有期徒刑柒年捌月。未扣案之犯罪所得新臺幣參仟元沒收，於全部或一部不能沒收或不宜執行沒收時，追徵其價額。  6 何○達 109 年6 月13日9 時45分至9 時47分許 賴燦田位於南投縣○○市○○街000 巷0號住處 何○達騎乘車牌號碼000-000 號普通重型機車前往左列地點，由賴燦田交付第一級毒品海洛因1包予何○達，何○達交付價金3,000 元予賴燦田。 賴燦田販賣第一級毒品，累犯，處有期徒刑柒年捌月。未扣案之犯罪所得新臺幣參仟元沒收，於全部或一部不能沒收或不宜執行沒收時，追徵其價額。  7 何○達 109 年6 月16日13時57分至13時58分許 賴燦田位於南投縣○○市○○街000 巷0號住處 何○達騎乘車牌號碼000-000 號普通重型機車前往左列地點，由賴燦田交付第一級毒品海洛因1包予何○達，何○達交付價金1,000元予賴燦田。 賴燦田販賣第一級毒品，累犯，處有期徒刑柒年柒月。扣案之第一級毒品海洛因壹包（驗餘淨重壹點肆柒壹捌公克，含包裝袋壹只）沒收銷燬。未扣案之犯罪所得新臺幣壹仟元沒收，於全部或一部不能沒收或不宜執行沒收時，追徵其價額。  8 余○烈 109 年6 月7 日13時52分至14時4分許 賴燦田位於南投縣○○市○○街000 巷0號住處 余○烈以持用之門號0000000000號行動電話與被告持用之門號0000000000號行動電話聯繫後，騎乘車牌號碼000-0000號普通重型機車前往左列地點，由賴燦田交付第一級毒品海洛因1 包予余○烈，余○烈交付價金1,000元予賴燦田。 賴燦田販賣第一級毒品，累犯，處有期徒刑柒年柒月。扣案之iPhone11行動電話壹支（含門號○○○○○○○○○○號SIM 卡壹張）沒收。未扣案之犯罪所得新臺幣壹仟元沒收，於全部或一部不能沒收或不宜執行沒收時，追徵其價額。  9 余○烈 109 年6 月8 日6 時14分許 賴燦田位於南投縣○○市○○街000 巷0號住處 余○烈騎乘車牌號碼000-0000號普通重型機車前往左列地點，由賴燦田交付第一級毒品海洛因1包予余○烈，余○烈交付價金1,000 元予賴燦田。 賴燦田販賣第一級毒品，累犯，處有期徒刑柒年柒月。未扣案之犯罪所得新臺幣壹仟元沒收，於全部或一部不能沒收或不宜執行沒收時，追徵其價額。  10 余○烈 109 年6 月9 日5 時59分至6 時許 賴燦田位於南投縣○○市○○街000 巷0號住處 余○烈騎乘車牌號碼000-0000號普通重型機車前往左列地點，由賴燦田交付第一級毒品海洛因1包予余○烈，余○烈交付價金1,000元予賴燦田。 賴燦田販賣第一級毒品，累犯，處有期徒刑柒年柒月。未扣案之犯罪所得新臺幣壹仟元沒收，於全部或一部不能沒收或不宜執行沒收時，追徵其價額。